臺灣桃園地方法院交通事件裁定 　　 　 93年度交聲字第339號
原處分機關　交通部公路總局新竹區監理所中壢監理站
異　議　人
即受處分人　甲○○　男　45歲.
上列受處分人因違反道路交通管理處罰條例案件，對於交通部公
路總局新竹區監理所中壢監理站中華民國93年6 月25日壢監裁字
第裁53-D1A045795號所為之處分不服（原舉發通知單號碼：桃園
縣警察局90桃警局交字第D1A045795 號舉發違反道路交通管理事
件通知單），聲明異議，本院裁定如下：
    主  文
原處分撤銷。
甲○○汽車駕駛人，駕駛汽車經測試檢定酒精濃度超過規定標準
，處罰鍰新臺幣壹萬伍仟元，並當場移置保管其車輛及吊扣其駕
駛執照壹年。
    理  由
一、原處分及舉發意旨略以：異議人即受處分人甲○○於民國93
    年6 月12日晚間，在其位於桃園縣新屋鄉石磊村11鄰17之40
    號住處飲用米酒半瓶後，已達不能安全駕駛之程度，竟仍於
    飲畢後，於翌（13）日上午5 時許，駕駛車牌號碼9D-0469
    號自用小客車，沿桃89線縣道由桃園縣新屋鄉往觀音方向行
    駛欲購買早餐，惟因未攜帶手機，故原路返回上揭住處，於
    同日上午5 時25分許，行經新屋鄉後湖村4 鄰25之13號前彎
    道，未注意減速慢行，以時速約75公里之速度行駛並侵入對
    向車道，適有被害人許見坤騎乘腳踏車由觀音往新屋方向行
    經前開路段對向車道，因閃避不及，自小客車車頭右側撞擊
    腳踏車前輪後，兩車翻入路邊水溝內，許見坤經送醫急救，
    仍因頭部外傷併頸椎骨折導致神經性休克死亡，經警到場處
    理，並當場進行酒精測試，測得呼氣酒精濃度達每公升0.47
    毫克，超過道路交通安全規則第114 條第2 款所定不得駕車
    之每公升0.25毫克標準。絰桃園縣警察局查獲舉發後，原處
    分機關交通部公路總局新竹區監理所中壢監理站乃於93年6
    月25日以壢監裁字第裁53-D1A045795號裁決書，依道路交通
    管理處罰條例第35條第1 項第1 款規定，科處異議人罰鍰新
    臺幣（下同）34,500元，並吊銷其駕駛執照，終生禁考。
二、異議意旨詳如附件所示。
三、經查：
    (一)異議人於酒後駕駛上開自小客車，於前揭時、地發生交通
      事故後，經警對之進行酒精成分測試，其吐氣後之酒精濃
      度為每公升0.47毫克等情，業據異議人於臺灣桃園地方法
      院檢察署93年度偵字第16658 號案件警詢中自白在卷，並
      有道路交通事故現場圖、道路交通事故調查報告表（一）
      、（二）、桃園縣政府警察局道路交通事故肇事人自首情
      形紀錄表、桃園縣政府警察局道路交通事故當事人酒精測
      定紀錄表、桃園醫院新屋分院檢驗科緊急血液檢驗單檢查
      報告銷告訴書、刑法第185 條之3 案件測試觀察記錄表、
      桃園縣政府警察局楊梅分局A1類交通事故檢討報告表、桃
      園縣政府警察局楊梅分局偵辦甲○○過失傷害致死、公共
      危險罪案件案情摘要表各1 份及車禍現場照片16幀附卷可
      稽，是此部分之事實堪以認定。
    (二)按汽車駕駛人飲酒後其吐氣所含酒精成份超過每公升0.25
      毫克以上者，不得駕車，道路交通安全規則第114 條第2
      款定有明文。又汽車駕駛人，駕駛汽車經測試檢定酒精濃
      度超過規定標準者，處新台幣15,000元以上60,000元以下
      罰鍰，並當場移置保管其車輛及吊扣其駕駛執照1 年，道
      路交通管理處罰條例35條第1 項第1 款前段亦有明文規定
      。揆諸上揭規定，異議人前述酒後酒精濃度超過標準, 仍
      駕駛汽車之行為，事證明確，可以認定。
    (三)復按汽車駕駛人，駕駛汽車經測試檢定酒精濃度超過規定
      標準，因而肇事致人重傷或死亡者，吊銷其駕駛執照，並
      不得再考領，道路交通管理處罰條例35條第1 項第1 款後
      段定有明文。從而，汽車駕駛人駕駛汽車之酒精濃度超過
      規定標準，且其駕車致人重傷或死亡者，二者間需具有相
      當因果關係，始能科予汽車駕駛人上開道路交通管理處罰
      條例第35條第1 項第1 款後段之處罰。查，異議人所駕車
      輛於車禍現場所遺留之煞車痕跡分別為左長28.8公尺及右
      長35.1公尺，此有道路交通事故現場圖附卷可參，顯見當
      時異議人之車速約為時速75公里，已超過規定之50公里時
      速限，而臺灣省桃園縣車輛行車事故鑑定委員會亦同此認
      定，此有該會93年8 月19日桃鑑字第0935200856號函所附
      鑑定意見書1 份在卷可參，是本件事故之發生主因，應係
      異議人車速過快所致。以被告當時車速，縱未飲酒，其發
      生本件事故之機率亦非低，從而本件事故發生，即與異議
      人是否飲用酒類無關；而異議人之公共危險犯行，經臺灣
      桃園地方法院檢察署檢察官以異議人之飲酒行為與本件事
      故發生無相當之因果關係為由，以93年度偵字第16658 號
      為不起訴處分確定，此有前述案件不起訴處分書1 份在卷
      可稽。本件原處分機關未注意及此，就此部分併予裁決，
      顯有不當。異議人聲明異議為有理由，惟異議人有前述駕
      駛汽車經測試檢定酒精濃度超過規定標準之違規行為，已
      如前述，本院自應依道路交通案件處理辦法第20條前段之
      規定，撤銷原處分，並依法自為裁定如主文所示。
據上論斷，應依道路交通管理處罰條例第87條第2 項、第35條第
1 項第1 款前段，道路交通案件處理辦法第20條前段，裁定如主
文。
中　　華　　民　　國　　94　　年　　4 　　月　　29　　日
                              交通法庭    法　官　陳心婷
以上正本證明與原本無異。
如不服本裁定，應於裁定送達後5 日內，向本院提出抗告狀。
                                          書記官　陳青瑜
中　　華　　民　　國　　94　　年　　6 　　月　　03　　日
